臺灣彰化地方法院刑事判決　　　　　　　　　　　　九十三年度訴字第一四八三號
　　公　訴　人　臺灣彰化地方法院檢察署檢察官
　　被　　　告　甲○○
右列被告因違反毒品危害防制條例案件，經檢察官提起公訴（九十三年度毒偵字第三
五一一號）及移送併辦（九十三年度毒偵字第四六五一、四八三○號，九十四年度毒
偵字第八六六號），本院合議庭裁定由受命法官獨任進行簡式審判程序判決如左：
    主  文
甲○○連續施用第一級毒品，累犯，處有期徒刑拾月，扣案之第一級毒品海洛因壹包
（毒品淨重零點壹柒公克，包裝袋重零點貳柒公克）沒收銷燬之，注射針筒支、挑
棒壹支沒收。
    事實及理由
一犯罪事實：
  (一)甲○○曾因違反動產擔保交易法案件，經本院以九十一年度易字第一○九一號判
    決處有期徒刑三月確定。另因施用毒品案件，經本院以八十八年度毒聲字第一○
    九四號裁定送勒戒處所觀察、勒戒後，認有繼續施用毒品之傾向，由本院以八十
    八年度毒聲字第一三○四號裁定令入戒治處所施以強制戒治，再由本院以八十八
    年度毒聲字第三五一二號裁定停止戒治，於民國八十八年九月二日釋放，所餘戒
    治期間付保護管束，至八十九年三月二十八日執行完畢，於八十九年四月二十七
    日由臺灣彰化地方法院檢察署檢察官以八十九年度戒毒偵字第三三八號不起訴處
    分確定；再因施用毒品案件，經本院以九十一年度毒聲字第二一○三號裁定令入
    戒治處所施以強制戒治，至九十二年十月八日執行完畢釋放，並由本院以九十一
    年度訴字第一一○六號判決處有期徒刑七月確定，復由本院以九十二年度聲字第
    一六一○號裁定就前開兩案所處有期徒刑定應執行刑有期徒刑九月確定，於九十
    三年七月八日執行完畢。詎甲○○於前開有期徒刑執行完畢後及強制戒治執行完
    畢釋放後五年內，仍不知悔改，復基於概括犯意，自九十三年九月間某日起至九
    十三年十二月十九日晚上某時許止，在彰化縣埔心鄉○○村鎮○街二三九巷十二
    號住處、彰化縣芬園鄉○○路寶藏寺男廁等處連續施用第一級毒品海洛因多次。
    嗣於九十三年九月三十日中午十二時許為警在彰化縣員林鎮○○路○段五九號前
    查獲，並扣得其所有用以施用第一級毒品海洛因之注射針筒一支；再於九十三年
    十二月二日下午二時四十五分許為警在彰化縣埔心鄉○○村○○○路三一號前查
    獲，並扣得其所有用以施用第一級毒品海洛因之注射針筒一支；復於九十三年十
    二月九日中午十二時五十分許為警在彰化縣大村鄉貢旗村貢旗二巷巷口查獲，並
    扣得第一級毒品海洛因一包（毒品淨重零點一七公克，包裝袋重零點二七公克）
    及其所有用以施用第一級毒品海洛因之注射針筒一支、挑棒一支；又於九十三年
    十二月二十日下午二時三十分許為警在前開住處查獲。
  (二)案經彰化縣警察局員林分局報告臺灣彰化地方法院檢察署檢察官偵查起訴，及同
    分局報告臺灣彰化地方法院檢察署檢察官偵查移送併辦。
二證據：
  (一)被告甲○○於本院坦承不諱之自白（本院卷第七五、九六、一一三頁）。
  (二)扣案之第一級毒品海洛因一包、注射針筒三支、挑棒一支（第三五一一號偵查卷
    第二五頁、第四六五一號偵查卷第九頁、第四八三○號偵查卷第九至十頁）。
  (三)卷附之扣押筆錄、扣押物品照片、彰化縣衛生局煙毒尿液檢驗成績書（按海洛因
    於人體會代謝成嗎啡，因此涉嫌施用海洛因者，係檢驗其尿液中之嗎啡反應）、
    代號與真實姓名對照認證單、法務部調查局鑑定通知書（第000000000
    0號警卷第八至十一、十三頁，第0000000000號警卷第七至九、十三
    、十六至十七頁，第0000000000號警卷第三至五頁，第三五一一號偵
    查卷第十五至十九、二六、三四頁，本院卷第六十、八六、八九頁）。
三按海洛因屬毒品危害防制條例第二條第二項第一款所定之第一級毒品，被告施用第
  一級毒品海洛因多次，核其所為，均係犯該條例第十條第一項之罪。被告施用毒品
  前後持有毒品之低度行為，應為施用毒品之高度行為所吸收，不另論罪。被告先後
  多次施用第一級毒品行為，時間緊接、犯罪構成要件相同，顯係基於概括犯意為之
  ，應依刑法第五十六條連續犯規定論以一罪，並加重其刑。查被告曾因違反動產擔
  保交易法案件，經本院以九十一年度易字第一○九一號判決處有期徒刑三月確定，
  再因施用毒品案件，經本院以九十一年度訴字第一一○六號判決處有期徒刑七月確
  定，兩案由本院以九十二年度聲字第一六一○號裁定定應執行刑有期徒刑九月確定
  ，於九十三年七月八日執行完畢，此有臺灣高等法院被告全國前案紀錄表可按（本
  院卷第十一至十三頁），其受有期徒刑之執行完畢，五年內再犯有期徒刑以上之罪
  ，為累犯，應依刑法第四十七條規定遞加重其刑。公訴人雖僅就被告自九十三年七
  月九日前案執行完畢出監後某日起至九十三年九月三十日下午一時許回溯三日內之
  某時止連續施用第一級毒品海洛因之犯行提起公訴，然檢察官就犯罪事實之一部提
  起公訴者，其效力及於全部，此為刑事訴訟法第二百六十七條所明定，被告上述其
  餘連續施用第一級毒品海洛因犯行，與前揭論罪科刑之業經起訴部分，有連續犯之
  關係，已如前述，本院自應就屬於裁判上一罪之其餘連續施用第一級毒品海洛因多
  次部分一併加以裁判。爰審酌被告素行欠佳，前曾施用毒品，未思悔改，缺乏禁絕
  毒害決心，惟所犯係戕害自身健康，尚未危害他人，於本院審理中坦承犯行，態度
  良好及其他一切情狀，量處如主文所示之刑，以資懲儆。扣案之第一級毒品海洛因
  一包（毒品淨重零點一七公克，包裝袋重零點二七公克），與顯然無法析離應視為
  查獲之毒品之包裝袋，均應依毒品危害防制條例第十八條第一項前段沒收銷燬之；
  扣案之注射針筒三支、挑棒一支為被告所有，且係供施用第一級毒品海洛因所用之
  物，業據其供承在卷（本院卷第九六頁反面），應依刑法第三十八條第一項第二款
  宣告沒收。
四如不服本判決，得於判決送達後十日內向本院提出上訴狀，上訴於上級法院（應附
  繕本）。
據上論斷，應依刑事訴訟法第二百七十三條之一第一項、第二百九十九條第一項前段
，毒品危害防制條例第十條第一項、第十八條第一項前段，刑法第十一條前段、第五
十六條、第四十七條、第三十八條第一項第二款，判決如主文。
本案經檢察官邱鼎文到庭執行職務。
中    華    民    國    九十四      年      三      月        九        日
                                臺灣彰化地方法院刑事第二庭
                                    法      官  廖  政  勝
右正本證明與原本無異。
                                    法院書記官  呂  雅  惠
中    華    民    國    九十四      年      三      月        十        日
毒品危害防制條例第十條：
施用第一級毒品者，處六月以上五年以下有期徒刑。
施用第二級毒品者，處三年以下有期徒刑。
